【裁判字號】    97,執消債更,127
【裁判日期】    980904
【裁判案由】    更生事件
【裁判全文】
臺灣屏東地方法院民事裁定         97年度執消債更字第127號
聲  請  人
即  債務人    丁○○
律      師    李育任律師
債  權  人    萬泰商業銀行股份有限公司
法定代理人    周榮生
代  理  人    甲○○
債  權  人    華泰商業銀行股份有限公司
法定代理人    林博義
代  理  人    乙○○
債  權  人    台新國際商業銀行股份有限公司
法定代理人    蔡孟
債  權  人    遠東國際商業銀行股份有限公司
法定代理人    洪信德
債  權  人    國泰世華商業銀行股份有限公司
法定代理人    汪國華
代  理  人    戊○○
債  權  人    香港商香港上海匯豐銀行股份有限公司
法定代理人    顧銳賢
債  權  人    台北富邦商業銀行股份有限公司
法定代理人    高朝陽
債  權  人    大眾商業銀行股份有限公司
法定代理人    陳建平
代  理  人    己○○
債  權  人    中國信託商業銀行股份有限公司
法定代理人    羅聯福
債  權  人    玉山商業銀行股份有限公司
法定代理人    黃永仁
代  理  人    丙○○
債  權  人    荷商荷蘭銀行股份有限公司台北分公司
法定代理人    經天瑞
上列當事人聲請消費者債務清理事件，本院裁定如下：
        主  文
債務人所提如附件一所示之更生方案應予認可。
債務人在未依更生條件全部履行完畢前，應受如附件二之生活限
制。
        理  由
一、按債務人有薪資、執行業務所得或其他固定收入，法院認更
    生方案之條件公允者，得不經債權人會議可決，逕依債務人
    之聲請或依職權以裁定認可更生方案；法院為認可之裁定時
    ，因更生方案履行之必要，對於債務人在未依更生條件全部
    履行完畢前之生活程度，得為相當之限制，消費者債務清理
    條例第64條第1 項、第62條第2 項分別定有明文。
二、查本件債務人聲請更生，前經本院97年度消債更字第321 號
    裁定開始更生程序在案，有上開裁定乙份在卷可參，而其所
    提如附件一所示之更生方案，經本院於98年6 月16日以屏院
    惠民執宙字第97執消債更127 號函債權人表示意見而未可決
    ，又債務人目前任職於滿意人力資源顧問有限公司確有薪資
    、執行業務所得或其他固定收入，亦有薪資明細表及勞保局
    電子閘門投保資料查詢單附卷可稽，而依卷附債務人自97年
    8 月至98年5 月之薪資明細表10件，總計金額為新台幣（下
    同）186,892 元，則以此為據，其每月平均所得為18,689元
    ，而據債務人稱，其尚有長男高駿逸（民國83年7 月6 日生
    ）及次男高駿文（民國87年9 月14日生）須扶養，且其於92
    年間業已離婚，兩子均由其監護等情，並提出戶籍謄本為證
    。再觀諸債務人所提如附件一所示之更生方案，其內容為：
    以每月為一期，每期清償額為10,000元，分8 年、96期清償
    ，總清償金額為960,000 元，清償成數為34.45 ％。經查，
    依上開債務人之每月所得扣除每月更生方案金額後，只剩下
    8,689 元可供債務人及二子生活之必要支出，已低於行政院
    主計處公告之98年度臺灣省每人每月最低生活費9,829 元，
    惟債務人目前居住於父屋，若撙節支出尚屬可行，至於扶養
    母親乙節，債務人母親徐靜霞因有重度肢障每月領有殘障補
    助4,000 元，債務人主張更生期間每月給付孝親費約1,000
    元，依上揭所述債務人於給付更生方案後之餘款為能維持生
    活必要費用已須撙節支出，若其願於更生方案後之餘款中再
    節約支出而給付母親孝親費每月1,000 元亦屬人倫之常，另
    審酌債務人並無其他財產可資變賣，亦有本院職權調取之97
    年稅務電子閘門財產所得調件明細表附卷可稽，因此債務人
    所提上開更生方案，本院認其已屬公允、適當及可行。
三、再查，債務人於七年內並無曾依破產法或本條例規定受免責
    之情形，有本院查詢表乙紙附卷可稽；且債務人並無其他財
    產，亦有本院職權調取之97年稅務電子閘門財產所得調件明
    細表在卷足憑，足認其無擔保及無優先權債權受償總額，顯
    已高於法院裁定開始更生程序時，依清算程序所得受償之總
    額；另查債務人更生方案清償總額960,000 元顯已逾其更生
    裁定前二年之全部所得，亦有95、96年財政部臺灣省南區國
    稅局綜合所得稅各類所得資料清單在卷足憑，是債務人之更
    生方案對於本條例第64條第2 項第4 款之規定亦無違背；復
    查債務人無違反本條例第63條第1 項各款之事由存在。綜上
    ，債務人上開更生方案並無本條例第64條第2 項所定不應認
    可之消極事由存在。
四、據上，本件債務人有薪資之固定收入，且其所提更生方案核
    屬公允、適當、可行，又無同條例第64條第2 項之消極事由
    存在，故不經債權人會議之可決，予以認可該更生方案，另
    依同條例第62條第2 項規定，就債務人在未依更生條件全部
    履行完畢前之生活程度，為相當之限制，爰裁定如主文。
中    華    民    國    98    年    9     月    4     日
                            司法事務官
上為正本係照原本作成
如不服本裁定，應於裁定送達後10日內，以書狀向本院司法事務
官提出異議。
                            法院書記官  徐建功
中    華    民    國    98    年    9     月    4     日

司法院資訊處製作；財團法人民間司法改革基金會備份。
